【裁判字號】    99,審訴,2512
【裁判日期】    991231
【裁判案由】    毒品危害防制條例
【裁判全文】
臺灣桃園地方法院刑事判決            99年度審訴字第2512號
公  訴  人  臺灣桃園地方法院檢察署檢察官
被      告  張瑞原
指定辯護人  本院公設辯護人林銘宏
上列被告因違反毒品危害防制條例案件，經檢察官提起公訴（99
年度毒偵字第4387號），被告於準備程序進行中為有罪陳述，經
本院合議庭裁定由受命法官獨任進行簡式審判程序，判決如下：
    主  文
張瑞原施用第一級毒品，累犯，處有期徒刑壹年貳月，扣案注射
針筒肆支均沒收。
    事 實 及 理 由
一、被告所犯之罪，為死刑、無期徒刑、最輕本刑3 年以上有期
    徒刑或高等法院管轄第一審案件以外之罪，而被告於本院準
    備程序進行中，就被訴事實為有罪之陳述，經本院告知簡式
    審判程序意旨，並聽取公訴人及被告之意見後，依刑事訴訟
    法第273 條之1 第1 項之規定，裁定依簡式審判程序審理。
二、犯罪事實：
    張瑞原前於民國88年間，因施用毒品案件，經本院以88年度
    毒聲字第2790號裁定送觀察、勒戒後，因認無繼續施用毒品
    之傾向，於88年6 月1 日執行完畢釋放出所，該次犯行並經
    臺灣桃園地方法院檢察署檢察官以88年度偵字第6308、7223
    號為不起訴處分確定；復於前開觀察、勒戒執行完畢後5 年
    內之90年間，因再犯施用毒品案件，經本院以90年度毒聲字
    第1437號裁定送觀察、勒戒後，因認有繼續施用毒品之傾向
    ，復經本院以90年度毒聲字第1970號裁定令入戒治處所施以
    強制戒治，嗣因強制戒治成效評定合格，再經本院以90年度
    毒聲字第4067號裁定停止戒治並付保護管束出所，於91年4
    月22日保護管束期滿，停止戒治未經撤銷，視為已執行完畢
    ，該次犯行並經本院以90年度桃簡字第632 號判決判處有期
    徒刑5 月確定並執行完畢。又於93年間因施用毒品案件，經
    本院以94年度訴字第618 號判決判處有期徒刑8 月，於95年
    5 月12日期滿執行完畢。另於95年間，因施用毒品案件，經
    本院以95年度訴字第2713號判決分別判處有期徒刑10月、3
    月，應執行有期徒刑11月確定，再經本院以96年度聲減字第
    2945號裁定各減刑二分之一，並定應執行有期徒刑6 月確定
    ；再於96年間，因施用毒品案件，經本院以96年度審訴字第
    269 號判決分別判處有期徒刑1 年、5 月及1 年，前2 罪並
    減為有期徒刑6 月、2 月又15日後，合併定應執行有期徒刑
    1 年5 月確定，再與前揭有期徒刑6 月之刑期接續執行，於
    98年1 月6 日假釋併付保護管束，於98年5 月18日保護管束
    期滿，未經撤銷假釋，未執行之刑以已執行論。仍不知悔改
    ，復基於施用第一級毒品之犯意，於99年8 月15日晚間某時
    （起訴書誤植警局採尿時點99年8 月17日凌晨3 時10分為施
    用時點，應予更正），在桃園縣桃園市○○○街1 之3 號住
    處，以針筒注射方式施用第一級毒品海洛因1 次。嗣於99年
    8 月17凌晨（起訴書誤載為下午，應予更正）1 時40分許，
    在桃園縣桃園市○○路38號前為警查獲，並扣得其所有供（
    非專供）施用海洛因所用之注射針筒4 支。
三、認定被告犯罪所憑之證據：
（一）被告於警詢、偵查及本院審理時之自白。
（二）桃園縣政府警察局桃園分局被採尿人尿液暨毒品真實姓名
      與編號對照表、台灣檢驗科技股份有限公司濫用藥物尿液
      檢驗報告各1份。
（三）扣案之注射針筒4 支、現場暨扣案注射針筒、被告尿液初
      驗照片共5張。
四、核被告所為，係犯毒品危害防制條例第10條第1 項之施用第
    一級毒品罪。其施用海洛因前非法持有海洛因之低度行為，
    為其施用之高度行為所吸收，不另論罪。又被告有事實欄所
    載之犯罪科刑、執行情形，有臺灣高等法院被告前案紀錄表
    1 份在卷可按，其受徒刑之執行完畢後，5 年以內故意再犯
    本件有期徒刑以上之罪，為累犯，應依刑法第47條第1 項規
    定加重其刑。爰審酌被告原經施以觀察、勒戒及強制戒治，
    無法收其實效，又因多次再犯施用毒品案件遭法院判處有期
    徒刑，有臺灣高等法院被告前案紀錄表在卷可稽，且出監後
    仍無法斷絕施用毒品之惡習，於本件復施用第一級毒品，顯
    見其意志不堅，施用毒品再犯率甚高，無視毒品戕害一己之
    身體健康及法律禁令，有使其與社會上毒品來源隔離而斷絕
    與毒品接觸之必要，惟兼衡其犯罪手段、犯後坦承犯行，態
    度良好等一切情狀，爰量處如主文所示之刑，以示懲儆。扣
    案注射針筒4 支，為被告所有且為供其施用海洛因所用之物
    ，業經被告供明在卷，依刑法第38條第1 項第2 款規定宣告
    沒收。
五、應適用之法條：
    刑事訴訟法第273 條之1 第1 項、第299 條第1 項前段、第
    310 條之2 、第454 條第1 項，毒品危害防制條例第10條第
    1 項，刑法第11條前段、第47條第1 項、第38條第1 項第2
    款。
六、如不服本判決，應於判決送達後10日內向本院提出上訴狀（
    應附繕本），其未敘述上訴理由者，應於上訴期間屆滿後20
    日內補提理由書狀於本院，上訴於臺灣高等法院。
本案經檢察官馮浩庭到庭執行職務。
中    華    民    國    99    年    12    月    31    日
                    刑事庭  法  官  許曉微
以上正本證明與原本無異。
                            書記官  洪明媚
中    華    民    國    99    年    12    月    31    日
附錄本案論罪科刑法條：
毒品危害防制條例第10條規定：
施用第一級毒品者，處6 月以上5 年以下有期徒刑。
施用第二級毒品者，處3年以下有期徒刑。

司法院資訊處製作；財團法人民間司法改革基金會備份。
